臺灣新北地方法院刑事判決
110年度審易字第1921號
公  訴  人  臺灣新北地方檢察署檢察官
被      告  洪振原


上列被告因妨害自由案件，經檢察官提起公訴（110年度偵字第1
9479號），本院判決如下：
    主  文
洪振原犯恐嚇危害安全罪，處拘役肆拾日，如易科罰金，以新臺
幣壹仟元折算壹日。
    事  實
一、洪振原與陳學正因裝潢驗收、尾款給付等事已有糾紛。陳學
    正於民國110年2月8日21時53分許，因與洪振原之媳周亦蓮
    約送櫥櫃層板，而至新北市○○區○○路○○巷0弄00號洪振原住
    處時，發覺洪振原之妻張麗琴在屋內，即對張麗琴追索裝潢
    尾款，言語爭執間，吵醒在房間內睡覺之洪振原，洪振原憤
    怒，竟基於恐嚇之犯意，持菜刀對陳學正恫稱：「見你1次
    就要殺你1次」、「不要以為我不敢殺你」等語，以此加害
    生命、身體之事恐嚇陳學正，致生危害於安全。
二、案經陳學正訴由新北市政府警察局板橋分局移送臺灣新北地
    方檢察署檢察官偵查起訴。
    理  由
一、訊據被告洪振原對於事實欄所載，因氣憤告訴人陳學正索取
    裝潢尾款，而持菜刀指向告訴人之事實供認不諱，唯矢口否
    認有恐嚇犯行，辯稱：告訴人進到我家時我在睡覺、隱約聽
    到告訴人與我太太張麗琴在談還欠裝潢費尾款新臺幣30萬元
    的事情，我起來後就對告訴人說你私闖民宅，請他滾出去，
    當時告訴人站著不走，我拿出菜刀是要趕他出去，對於起訴
    書所載那些恐嚇的話我已經忘了有沒有說，沒有要恐嚇告訴
    人，只是要保護家人云云。經查：
　㈠被告有事實欄所載之恐嚇犯行業據告訴人於警詢、偵查中證
    述明確(見偵卷第12、46頁)，此與在場之人即被告之媳周亦
    蓮在警詢時之證述：當日是告訴人答應要拿一個櫥櫃層板給
    我，到時是張麗琴開門，我下樓拿了層板，告訴人看到張麗
    琴在，就要談裝潢尾款的事情，張麗琴不肯，被告聽到告訴
    人的聲音，就很生氣的到廚房拿菜刀，因我不想跟告訴人談
    ，就到廚房去，聽到他們在客廳爭執的聲音，被告似說：「
    不要以為我不敢殺你」之類的話，過程中並一再要請告訴人
    出去，不久張麗琴就拿菜刀進廚房，在爭執過程中，只有被
    告持菜刀，告訴人沒有動手也沒有持武器等語（見偵卷第20
    頁)。此與告訴人指證之情節大致符合，證人周亦蓮為被告
    之至親，應不會虛偽陳述，故為攀誣，足堪採信。
　㈡告訴人係與周亦蓮有約，始於上揭時日至被告住所，且經張
    麗琴開門進入屋內，業據證人周亦蓮證述如上，是告訴人並
    無私闖民宅之事，被告所辯告訴人私闖民宅在先云云，與上
    揭證人之證詞不符，已非可採，縱使告訴人在追討裝潢尾款
    後，遭被告要求離開，然被告所採取之舉動，除言語請求外
    ，亦加上事實欄所載之持菜刀恐嚇之行為，並未給予告訴人
    適當離去之時間，況被告亦自承，告訴人除言語索討債務外
    ，並無任何攻擊或危害舉止(見本院審理筆錄)，此時與被告
    在場之家人即太太張麗琴、媳婦周亦蓮，並無任何立即而明
    顯之危險存在，其所辯，所為恐嚇行為係在保護家人云云，
    亦顯與客觀事實不符，難以此為免責之理由。
　㈢被告雖對持菜刀指向告訴人外，對於恐嚇言語，均以不記憶
    否認之，然被告恐嚇言語，一部分經證人周亦蓮在警詢時證
    述明確外，亦有告訴人在警詢、偵查中之證詞足按，被告確
    有如事實欄之恐嚇言語，自足堪信為真實，被告所辯不記憶
    ，應為事後推委罪責之詞。
　㈣被告持菜刀對告訴人恫稱：「見你1次就要殺你1次」、「不
    要以為我不敢殺你」等語，已以未來之惡害通知告訴人，一
    般人在客觀上均會造成心理之恐懼，告訴人對此情，在主觀
    上業發生畏怖心理，此亦有告訴人在偵查中之證述可資證明
    ，被告所為已符合恐嚇之犯罪構成要件無疑，至證人張麗琴
    在警詢中所證，告訴人並無與周亦蓮約交層板一事，告訴人
    是私闖民宅，被告持菜刀係為保護其與家人云云，除與告訴
    人之指述顯然不符外，亦與證人周亦蓮所證不同，其應係事
    後應和被告辯詞所為，與真實不符，並不能採為有利被告之
    證據。綜上，本件事證已甚明確，被告犯行堪以認定，應依
    法論科。
二、核被告所為，係犯刑法第305 條之恐嚇危害安全罪。爰審酌
    被告為裝潢驗收、尾款事與告訴人產生紛爭，進而對告訴人
    心生不滿，竟持菜刀，出言恐嚇告訴人，使告訴人身心產生
    恐懼，手段惡劣，被告犯罪情節非輕，況被告犯後仍不知深
    省己非之犯後態度，顯未見悔意，另考量被告前無犯罪前科
    之素行、自陳大學畢業之學歷，目前已退休，無家人需扶養
    等一切情狀，量處如主文所示之刑，並諭知易科罰金之折算
    標準。
據上論斷，應依刑事訴訟法第299 條第1 項前段，刑法第305條
、第41條第1項、刑法施行法第1條之1，判決如主文。
本案經檢察官吳姿函偵查起訴，由檢察官盧祐涵到庭執行公訴。
中    華    民    國   111    年    2   月    18    日
                  刑事第二十五庭  法  官 王綽光

上列正本證明與原本無異。
如不服本判決，應於判決送達後20日內敘明上訴理由，向本院提
出上訴狀 (應附繕本) ，上訴於臺灣高等法院。其未敘述上訴理
由者，應於上訴期間屆滿後20日內向本院補提理由書「切勿逕送
上級法院」。
                                書記官  王嘉蓉
中　　華　　民　　國　　111 　年　　2 　　月　　21　　日
附錄本案論罪科刑法條全文：
中華民國刑法第305條
以加害生命、身體、自由、名譽、財產之事恐嚇他人，致生危害
於安全者，處 2 年以下有期徒刑、拘役或 9 千元以下罰金。